# 关于非货币出资的问题

提问人：有人喜欢蓝 520 时间：2011-02-15 16:47:44
企业的二期出资，采用其他应收款、预付账款和固定资产出资，这可以吗？另外，土地使用权证尚未办出，但已经取得政府部门开具的行政收据，可以用作出资吗？

回答人：chenyiwei
1 、目前不允许使用债权（应收和预付款项等）出资。
2 、用作出资的非货币财产，在出资前应当由缴付该出资的股东拥有完全的所有权。因此如果以土地使用权出资的，该土地使用权证在出资之前应当在相关股东名下，并在土地管理部门办理变更登记后才能视作出资完成。股东如尚未取得土地使用权证，仅仅是缴付了出让金并取得出让金收据的，不能用作出资。 以前确实会见到股东向国土资源管理部门缴纳出让金后将土地使用权证直接办到被投资企业名下作为出资，以规避契税等土地使用权转让过程中相关税费的情况，但在新公司法实施后，已经不可以这样操作。因为这种出资方式既不符合货币出资的条件，又不符合土地使用权出资的条件。

提问人：zhuceba2 时间：2019-05-24 22:41:52
陈老师，请教股改前非货币出资问题。如果在股改前，股东以专利权出资，把专利权转让给企业，但在股改时点，专利登记在申请中，登记还未取得，但是实质上股东已经授权企业在使用这项专利技术。在股改报告出具前，专利转移登记办理完毕，可否根据实质终于形式原则，在股改日确认此笔出资入账，借：无形资产，贷：实收资本。
股改日可取得的资料有：投资协议，股东会决议，专利授权协议等。
另外，股改日的这个无形资产入资的验资报告是否能出具？

回答人：chenyiwei
这种问题应尽量避免。在完成登记前只能暂挂其他应付款或者资本公积，完成法定的财产权转移手续后才能确认实收资本。

提问人：zhuceba2 时间：2019-05-25 07:31:27
陈老师，我仔细想了一下，还是不是十分理解贷方进资本公积的处理方式，这个情况与我们通常准则里资本公积增加事项不太一致，想请教您，暂挂资本公积的原因。请问老师，当为了体现一项权益增加，但同时没达到实收资本条件时，都可以这么处理吗。

回答人：chenyiwei
为了体现一项权益增加，但同时没达到实收资本条件，且不属于其他权益工具的核算范围时，都可以这么处理。只是暂时挂账。